臺灣臺北地方法院民事裁定　　　　　　 100年度事聲字第40號
異　議　人
即　債務人　原新室內設計裝潢有限公司
法定代理人　張榮傑
上列異議人因與債權人林明月間損害賠償強制執行事件，對於中
華民國100年1月12日本院民事執行處司法事務官所為99年度司執
字第102806號裁定提出異議，本院裁定如下：
    主  文
原裁定廢棄。
    理  由
一、異議意旨略以：調解筆錄所記載之修繕工程，伊均已施造完
    畢，債權人所主張之工程非在調解筆錄範圍內；況系爭估價
    單所載工程項目肇因於債權人自行施作不合規格之雨遮所致
    ，應由債權人負責修繕，爰為此聲明異議等語。
二、按依執行名義，債務人應為一定行為而不為者，執行法院得
    以債務人之費用，命第三人代為履行。強制執行之費用，以
    必要部分為限，由債務人負擔，強制執行法第127條第1項、
    第28條第1項定有明文。次按，執行法院對於強制執行事件
    ，認有調查之必要時，得命債權人查報，或依職權調查之，
    強制執行法第19條第1項亦有明文。經查：本件債權人林明
    月執本院95年度他調字第490號調解筆錄為執行名義，聲請
    異議人履行系爭調解筆錄附表項次三1.：樓梯間壁面接縫裂
    縫、三4.：樓梯間5-6樓壁面滲水發霉現象、四1.：書房落
    地固定氣密窗及鋁板嚴重漏水造成地板顏色有水漬現象、六
    7.：6樓廚房地面滲水磁磚縫隙發霉之修繕。執行法院乃於
    民國99年11月29日核發執行命令，命異議人限期履行，嗣因
    異議人逾期未為履行，執行法院遂依債權人陳報之估價單命
    異議人預行支付代履行費用新台幣（下同）238,500元（多
    退少補）。惟異議人主張聲請執行事項均已修繕完畢，且估
    價單上載工程項目肇因債權人自行施作之雨遮所致，事涉本
    件強制執行範圍即是否須執行，是否因此發生執行（代履行
    ）費用？執行（代履行）費用是否確屬必要？實際數額應為
    若干？即有查證之需要，執行法院未及就異議人異議事項詳
    予調查審究，遽依債權人所提估價單予以裁定，自有未洽；
    又命支付費用之裁定，即為同法第四條第二款後段之裁判，
    債務人不支付時，得以之為執行名義，對於債務人之一切財
    產為執行(司法院30年院字第2109號解釋參照)。是該命支付
    費用之裁定即應明確無疑，原裁定理由二末竟載為多退少補
    ，亦有可議。異議意旨指摘原裁定不當，求予廢棄，即非無
    據，爰裁定如主文所示，並應由本院民事執行處司法事務官
    另為妥適之處理。
三、據上論結：本件異議為有理由，依強制執行法第30條之1、
    民事訴訟法第240條之4第3項前段，裁定如主文。
中    華    民    國   100    年    2     月    14    日
                  民事第一庭    法  官  莊訓城
以上正本係照原本作成
如不服本裁定應於送達後10日內向本院提出抗告狀，並繳納抗告
費新臺幣1,000元
中    華    民    國   100    年    2     月    14    日
                                書記官  陳俐妙